# 请教陈斑及各位：关于研发费用处理

提问人：CPA2040 时间：2011-05-10 10:40:18
请教一下陈斑及各位：公司购买一款竞争公司的新产品用于研发，金额较大，如果作为研发支出-费用化，在当期计入损益，利润影响较大，现在考虑怎样将该项分期计入损益，已明确资本化条件不足，可否作为固定资产，折旧作为研发支出-费用分期计入损益？
或者有其他合理的方式？
注：该公司拟IPO，上述事项在申报期内
谢谢

回答人：chenyiwei
1 、需要明确是否符合固定资产的定义和确认条件，即“为生产商品、提供劳务、出租或经营管理而持有的”，且使用寿命超过一个会计年度。 2 、该产品购入后，除了用于研发活动以外，还有无其他用途？ 3 、该产品在研发活动中使用的方式？其使用过程是否贯穿于研发活动的全过程（至少是其中一个较长的阶段），还是仅仅在其中的某一环节使用，其后再无价值？

回答人：chenyiwei
回复 藤椅 CPA2040 的帖子应当不符合固定资产的定义。固定资产本质上属于劳动手段。